【裁判字號】    98,交簡上,65
【裁判日期】    981130
【裁判案由】    業務過失傷害
【裁判全文】
臺灣彰化地方法院刑事判決            98年度交簡上字第65號
上  訴  人
即  被  告  甲○○
上列上訴人因業務過失傷害案件，不服本院九十八年度交簡字第
一三六九號九十八年八月三十一日第一審簡易判決（檢察官起訴
書案號：九十八年度調偵字第三四六號），提起上訴，本院管轄
第二審合議庭判決如下︰
    主  文
上訴駁回。
甲○○緩刑貳年。
    事實及理由
一、本案經本院審理結果，認第一審判決認事用法及量刑均無不
    當，應予維持，並引用第一審判決書記載之事實、證據及理
    由（如附件）。
二、本件上訴人上訴意旨略以：原判決量刑過重，本件上訴後已
    與被害人丙○○、乙○○均達成民事和解，有彰化縣田尾鄉
    調解委員會調解筆錄二紙附卷可查，爰請求宣告緩刑等語。
三、按「被告以外之人於審判外之陳述，雖不符前四條之規定，
    而經當事人於審判程序同意作為證據，法院審酌該言詞陳述
    或書面陳述作成時之情況，認為適當者，亦得為證據。當事
    人、代理人或辯護人於法院調查證據時，知有第一百五十九
    條第一項不得為證據之情形，而未於言詞辯論終結前聲明異
    議者，視為有前項之同意。」，刑事訴訟法第一百五十九條
    之五定有明文。本件被告於本院準備程序及審理時，均表示
    對於檢察官所提各項證據方法之證據能力並無意見，本院審
    酌上開各該證據均非屬違法取得之證據，復經本院於審判期
    日就上開證據進行調查、辯論，依法均具有證據能力，合先
    敘明。
四、經查被告甲○○為以駕駛五輪拼裝車載送貨物為業之人，以
    駕駛五輪拼裝車為其附隨業務，於民國九十七年十二月十日
    上午十時三十分許，駕駛五輪拼裝車送貨完畢欲返回住處時
    ，沿彰化縣田尾鄉○○路四一七巷，由東往西方向行駛，行
    經該巷一０一號旁與產業道路無號誌交岔路口，原應注意汽
    車行駛時，應注意車前狀況，並隨時採取必要之安全措施，
    行經無號誌之交岔路口，應減速慢行，作隨時停車之準備，
    且依案發當時天氣為晴天，日間有自然光線，路面乾燥無缺
    陷，又無障礙物，視距良好，並無不能注意之情形，竟未注
    意車前狀況，減速慢行，作隨時停車之準備，致與由丙○○
    所駕駛、沿產業道路由南往北方向行駛之車牌號碼三九二六
    －ＰＴ號自用小客車發生擦撞，丙○○車輛因而失控撞擊由
    乙○○所騎乘、在鳳田路四一七巷路口前停等之車牌號碼Ｆ
    八Ｃ－０六０號重型機車，致丙○○因此受有頭部損傷、眩
    暈、臉部開放性傷口、肩挫傷等傷害，並致乙○○因此受有
    左腳踝挫傷與擦傷、左胸肋骨挫傷及右踝骨挫傷等傷害之事
    實，業據被告於本院審理時供承不諱，核與證人即被害人丙○○、乙○○於警詢及偵訊中之證述情節相符，復有道路交
    通事故現場圖、道路交通事故調查報告表（一）（二）、員
    生醫院出具之診斷證明書及診斷書各一紙、現場照片十六張
    及臺灣省彰化縣區車輛行車事故鑑定委員會九十八年三月四
    日彰化縣區九八００三二案鑑定意見書一份等件存卷可資佐
    證。按行經無號誌之交岔路口，應減速慢行，作隨時停車之
    準備，而汽車行駛時，駕駛人應注意車前狀況，並隨時採取
    必要之安全措施，道路交通安全規則第九十三條第一項第二
    款、第九十四條第三項分別定有明文，本件被告原應遵守上
    開規定，且依當時情形，並無不能注意之情事，竟疏未注意
    車前狀況，並在行經無號誌交岔路口時，減慢速度，作隨時
    停車之準備，致與告訴人丙○○駕駛之上揭自小客車發生擦
    撞，並致丙○○之自小客車失控繼續撞及黃瑟花所騎機車，
    被告就本件車禍之發生顯然具有過失，要無疑義。而告訴人
    丙○○因本件車禍而受有頭部損傷、眩暈、臉部開放性傷口
    、肩挫傷等傷害、乙○○因本件車禍而受有左腳踝挫傷與擦
    傷、左胸肋骨挫傷及右踝骨挫傷等傷害，亦有員生醫院出具
    之診斷證明書及診斷書各一紙附卷可憑，是被告之過失行為
    與告訴人等受傷間，具有相當因果關係無訛。綜上，本件被
    告上開過失傷害犯行，事證明確，洵堪認定。
五、按量刑之輕重係屬事實審法院得依職權自由裁量之事項，苟
    已斟酌刑法第五十七條各款所列情狀而未逾法定刑度，即不
    得遽指為違法。且在同一犯罪事實與情節，如別無其他加重
    或減輕之原因，下級審法院量定之刑，亦無過重或失輕之不
    當情形，則上級審法院對下級審法院之職權行使，原則上應
    予尊重（最高法院八十五年度台上字第二四四六號判決參照
    ）。原審以被告所犯刑法第二百八十四條第二項前段之業務
    過失傷害犯行事證明確，並審酌上開情狀據以論罪科刑，判
    處被告有期徒刑二月，並諭知易科罰金之折算標準，核無違
    誤不當，上訴人指摘原判決量刑過重，請求撤銷原判決云云
    ，為無理由，應駁回其上訴。
六、末查被告前未曾因故意犯罪受有期徒刑以上刑之宣告，此有
    臺灣彰化地方法院檢察署刑案資料查註紀錄表及臺灣高等法
    院被告前案紀錄表在卷可考，其因一時疏忽，致罹刑典，且
    事後已與告訴人丙○○、乙○○均達成民事和解，有彰化縣
    田尾鄉調解委員會調解筆錄二份存卷可稽，其經此教訓，應
    知警惕而無再犯之虞，所宣告之刑，認以暫不執行為適當，
    爰併予宣告緩刑二年，以勵自新。
據上論斷，應依刑事訴訟法第四百五十五條之一第一項、第三項
、第三百六十四條、第三百六十八條、第三百七十三條，刑法第
七十四條第一項第一款，判決如主文。
本案經檢察官林于人到庭執行職務。
中    華    民    國    98    年    11    月    30    日
                  臺灣彰化地方法院刑事第三庭
                      審判長法官  李  進  清
                            法官  唐  中  興
                            法官  陳  銘  壎
以上正本證明與原本無異。
本件不得上訴。
中    華    民    國    98    年    11    月    30    日
                          書記官  蘇  美  苓


司法院資訊處製作；財團法人民間司法改革基金會備份。
